【裁判字號】    95,交簡上,11
【裁判日期】    950523
【裁判案由】    公共危險
【裁判全文】
臺灣花蓮地方法院刑事判決            95年度交簡上字第11號
上  訴  人
即  被  告  乙○○
上列上訴人即被告因公共危險案件，不服本院花蓮簡易庭中華民
國95年1月4日95年度花交簡字第1號之第一審判決（聲請簡易判
決處刑案號：94年度發查偵字第811號），提起上訴，本院管轄
之第二審合議庭判決如下：
    主  文
上訴駁回。
    事  實
一、乙○○明知飲酒過量行車易肇事，致本人或不特定第三人產
    生危險，竟於民國94年10月30日下午1、2時許，在其花蓮市
    ○○街12巷4號自宅飲用啤酒約7罐，已達不能安全駕駛動力
    交通工具之程度，卻未經適當休息，即於同日下午7 時30分
    許，駕駛車號6Ｎ─412號營業用小客車，沿花蓮市○○路、
    民國路、明禮路行駛營業。嗣於行經花蓮市○○○ 路67號前
    時，因飲酒後注意力降低，致擦撞停放於該處路旁由丙○○
    所駕駛之車號9959─ＧＹ號自用小客車之左側車門及後視鏡
    ，經處理事故之警員將其帶回豐川派出所施以呼氣酒精濃度
    測試，測得其呼氣酒精濃度達1.34MG/L（即每公升酒精濃度
    1.34 毫克），而悉上情。
二、案經花蓮縣警察局花蓮分局報告臺灣花蓮地方法院檢察署檢
    察官偵查後聲請簡易判決處刑。
    理  由
一、證據能力部分：
    按被告以外之人於審判外之言詞或書面陳述，除法律有規定
    者外，不得做為證據；又被告以外之人於審判外之陳述，雖
    不符前4 條之規定，而經當事人於審判程序同意作為證據，
    法院審酌該言詞陳述或書面陳述作成時之情況，認為適當者
    ，亦得為證據；當事人、代理人或辯護人於法院調查證據時
    ，知有第159條第1項不得為證據之情形，而未於言詞辯論終
    結前聲明異議者，視為有前項之同意，刑事訴訟法第159 條
    第1項、第159條之5第1項、第2 項分別定有明文。查證人丁○○於偵查中之證述、丙○○於警詢及偵查中之證述、道路
    交通事故現場圖、道路交通事故調查報告表(一)(二)、花蓮縣警
    察局舉發違反道路交通管理事件通知單，核其性質分屬被告
    以外之人於審判外之言詞或書面陳述，原則不得為證據。惟
    被告於本院準備程序中對上開證據之證據能力所表示之意見
    為「書證部分我有意見，針對現場位置圖部分，當初我有跟
    警員表示對方是併排停車，但是警員跟我說你們車輛都有移
    動過，警員有跟我解釋現場圖是事後繪製的，其他部分無意
    見。針對人證部分，我認為他們所述不實在」等語，是被告
    上開辯解之真意應係爭執上開證據之證明力，而被告對上開
    證據又未於言詞辯論終結前聲明異議，且經本院審酌丙○○
    於警詢之陳述，自外部觀之，乃係丙○○陳述其與被告發生
    交通事故之經過，並未對被告是否酒駕為臆測或有何違法取
    證之瑕疵存在；又丁○○與丙○○於偵查中之陳述，雖係由
    檢察事務官訊問，然訊問時被告均在旁，且事後復讓被告對
    之表示意見，是上開言詞陳述作成過程均無不適當之情形，
    揆諸前揭說明，本院認丁○○於偵查中之證述、丙○○於警
    詢及偵查中之證述均有證據能力。另道路交通事故現場圖及
    道路交通事故調查報告表(一)(二)，自外部觀之乃員警依案發現
    場相對位置所繪製，且未敘述事發經過、當事人係何人等事
    實，而具相當中立性；又花蓮縣警察局舉發違反道路交通管
    理事件通知單，自外部觀之乃員警依當時施測結果而據實填
    載，亦未有何違法取證之瑕疵，是上開書面陳述作成過程並
    無不適當之情形，揆諸前揭說明，本院認道路交通事故現場
    圖、道路交通事故調查報告表(一)(二)及花蓮縣警察局舉發違反
    道路交通管理事件通知單亦有證據能力，合先敘明。
二、訊據被告乙○○對於其如何於前述時、地，飲用罐裝啤酒約
    7 罐、駕車並與丙○○所駕駛之自用小客車發生擦撞等情均
    已坦承不諱，核與證人甲○○○證述被告向伊告稱酒後駕車
    擦撞他車等情相符，復與卷附酒精濃度測試值表、測試觀察
    紀錄表、簡易測試紀錄表、道路交通事故現場圖、道路交通
    事故調查報告表(一)(二)及現場照片4 張互核無異，足認確與事
    實相符。
三、被告雖否認有何公共危險犯行，辯稱：伊未當場目睹1.34MG
    /L之酒精濃度測試值表，故懷疑該酒精濃度測試值表非伊呼
    氣測得，而承辦員警處理本案，未依標準處理程序為之，容
    有諸多不公之處，顯有蓄意誣陷伊之嫌；又伊懷疑酒測器有
    故障失靈；再者交通事故之發生乃丙○○之自小客車併排停
    車侵害伊路權所致，與伊飲酒無關連性云云。惟查：
  (一)卷附1.34MG/L之酒精濃度測試值表乃被告呼氣後測得乙情，
    業據證人即本案處理員警丁○○於本院審理中證述綦詳（見
    本院95年5月9日審判筆錄第5至9頁），核與證人丙○○於偵
    查中證述其目睹員警對被告施以酒測之諸般情節相符（見臺
    灣花蓮地方法院檢察署94年度交查字第275 號偵查卷第16、
    17頁），復衡諸證人丁○○為執法人員，與被告素不相識，
    亦無仇怨，業據證人丁○○證述在卷；而證人丙○○雖與被
    告發生交通事故，然其與被告亦不相識、無仇怨，且被告復
    與其就交通事故之損失達成和解，亦據證人丙○○於警詢中
    （見花蓮縣警察局花蓮分局花市警刑字第0943005144號警卷
    第12、13頁）證述明確，並有和解書一份（見前揭偵查卷第
    11頁）在卷足參，是證人丁○○、丙○○均無設詞誣陷被告
    之必要，渠等證詞應可採信，則卷附1.34MG/L之酒精濃度測
    試值表乃是被告呼氣後測得，應堪認定。又被告雖舉證人甲○○○欲證明上開酒精濃度測試值表非其施測所得，然質之
    證人甲○○○乃證稱：「（被告問：你在派出所停留多少時
    間？）大概抽二根煙時間，約十來分鐘。」、「（被告問：
    你在派出所離開前，有無看到我做酒測？）我記得好像沒有
    看到」、「（檢察官問：你是否一直在派出所裡面？）我是
    坐在派出所外面桌子抽煙。」、「（檢察官問：你坐的位置
    是否可以直接看到派出所裡面情形？）當時我是注意派出所
    外面菜園，沒有看派出所裡面情形。」等語（見本院前揭審
    判筆錄第10、11頁），是證人甲○○○既未於被告在派出所
    期間全程陪同，且其於派出所期間復未留意派出所內部情形
    ，則證人甲○○○之上開證述即難為被告當日未施酒測之有
    利認定。再者，承辦員警丁○○到達交通事故現場後，即依
    法測量現場狀況並繪製成圖，原擬於現場對被告進行酒測，
    然因顧慮案發當時有間歇性下雨，恐酒測器熱感應紙會因淋
    雨模糊，始決定於返回派出所後再進行酒測等情，業據證人
    丁○○證述明確，是員警處理本件交通事故並無任何徇私枉
    法之情形，被告空言指摘承辦員警處理本案時，並未依標準
    處理程序為之，容有諸多不公之處，顯有蓄意誣陷被告之嫌
    云云，委無足採。
  (二)按刑法第185條之3規定所謂「不能安全駕駛」，係抽象危險
    犯，並不以發生具體危險為必要，而若呼氣酒精濃度為每公
    升零點55毫克以上，則其肇事率為一般正常人之10倍，應係
    已達不能安全駕車之標準，此為本院審理同類型案件而於職
    務上所已知。查本件被告為警帶同至派出所後測得其呼氣酒
    精濃度為1.34MG/L，有上開酒精濃度測試值表及花蓮縣警察
    局舉發違反道路交通管理事件通知單影本1 紙在卷可憑（見
    前揭警卷第17、20頁），其於此狀態下猶執意駕駛上開營業
    用小客車上路，其不能安全駕駛動力交通工具而駕駛之行為
    即甚明確。被告雖復辯稱警方用以測試其呼氣酒精濃度之測
    試器恐有故障失靈云云，然本案警員對被告施以酒測所使用
    之測試器，在94年6月6日經檢定合格，其檢定有效日期為一
    年，此有經濟部標準檢驗局之呼氣酒精測試器檢定合格證書
    影本1 紙在卷可稽，足徵該酒測器平日即經固定檢測，本案
    發生之時尚在該測試器之檢定有效期間內，且該酒測器自檢
    定合格日迄對被告施測時止，未測試使用達1000次，已據證
    人丁○○證述在卷，因此該測試值自然可信，被告空言指摘
    酒測器故障、警方測得之數據不正確云云，亦不足採。
  (三)至被告辯稱交通事故之發生乃丙○○之車併排停車侵害伊路
    權所致，與伊飲酒無關連性云云，被告對此並未提出證據請
    求調查，而本院認被告飲酒後已達不能安全駕駛動力交通工
    具程度之待證事項，已臻明確，是被告上開抗辯顯無再加以
    調查必要；又被告聲請調閱酒測當日豐川派出所所拍攝之錄
    影帶乙節，然因豐川派出所內錄影硬碟儲存量僅2 日，而本
    件已經超過儲存時間，是以無法調閱，亦據證人丁○○證述
    明確，是被告之上開聲請已屬不能調查，從而本院即無再加
    以調閱之必要，均附此敘明。
四、綜上所述，被告確有於飲用酒類後，已達不能安全駕駛動力
    交通工具而仍然駕駛之犯行。本案事證明確，被告犯行洵堪
    認定，應依法論科。原審本同上見解，適用刑法第185條之3
    、第42條第2項、罰金罰鍰提高標準條例第2條之規定，並審
    酌被告犯罪情狀、飲酒程度，量處被告罰金1萬5千元，並諭
    知易服勞役之折算標準，認事用法均無不合，量刑亦稱妥適
    ，上訴人仍執前詞，指摘原判決不當，求予撤銷改判無罪，
    為無理由，應予駁回。
據上論斷，應依刑事訴訟法第455條之1第1項、第3項、第368條
，判決如主文。
本案經檢察官林英正到庭執行職務。
中    華    民    國    95    年    5     月    23    日
                          台灣花蓮地方法院刑事第一庭
                                審判長法  官  張健河
                                      法  官  李世華
                                      法  官  吳韻馨
上列正本證明與原本無異。
本件不得上訴。
                                      書記官
中    華    民    國   95     年    5     月   23     日
附錄論罪科刑法條
中華民國刑法第185條之3
服用毒品、麻醉藥品、酒類或其他相類之物，不能安全駕駛動力
交通工具而駕駛者，處一年以下有期徒刑、拘役或三萬元以下罰
金。


司法院資訊處製作；財團法人民間司法改革基金會備份。
